【裁判字號】    90,裁,473
【裁判日期】    900628
【裁判案由】    土地重劃
【裁判全文】
最  高  行  政  法  院  裁  定                      九十年度裁字第四七三號
    聲  請  人  甲○○
右聲請人因土地重劃事件，對本院中華民國八十九年一月二十日八十九年度裁字第七
二號裁定，聲請再審，本院裁定如左：
    主  文
再審之聲請駁回。
再審訴訟費用由聲請人負擔。
    理  由
按對於已經確定裁定聲請再審，依行政訴訟法第二百八十三條之規定，如有該法第二
百七十三條第一項（相當於舊行政訴訟法第二十八條）各款所規定，得提起再審之訴
之情形者，準用同法第五編再審程序之規定，聲請再審，而依同法再審程序編第二百
七十七條第一項第四款規定，聲請再審時，應以訴狀表明「再審理由及關於再審理由
並遵守不變期間之證據。」，此所謂表明再審理由，必須指明原裁定有如何合於行政
訴訟法第二百七十三條所定再審事由之具體情事，始為相當，倘僅泛言有何條款之再
審事由，而無具體情事；或僅指明原裁定前各程序所為裁判，有如何違法，有再審事
由，而未具體指及所對之聲請再審之確定裁定，有何合於再審之事由者，均難謂已表
明再審事由，其再審之聲請，即屬不合法。又當事人就同一事件對於本院所為歷次之
裁判聲請再審者，必須其對最近一次之裁判具有再審之原因者，始得進而審究其前此
歷次裁判有無再審原因。本件聲請人因土地重劃事件，經本院八十四年度判字第二二
九六號判決駁回其訴後，以其有修正前行政訴訟法第二十八條第一款適用法規顯有錯
誤之情形提起再審之訴，復經本院八十九年度裁字第七二號裁定（以下簡稱原裁定）
以再審逾期不合法為由駁回在案。聲請人復對原裁定聲請再審，主張原裁定未依發見
新事實新證據（即經濟部七十八年八月二十九日經水四一四三號核定旱溪為省管主
要河川，堤線公告後應務實執行河川管理工作，嚴格取締有礙水道防護之行為）聲請
再審時，自知悉時起算之規定，違反司法院釋字第三七一號解釋等語。然查聲請人對
本院八十四年度判字第二二九六號判決係以適用法規顯有錯誤為由，提起再審之訴，
而該判決適用法規是否顯有錯誤，聲請人於收受判決正本時即已知悉，聲請人於八十
四年九月二十九日收受原判決，至八十八年三月五日始提起再審之訴，原裁定以再審
之訴逾期不合法為由而駁回，並無違誤。茲聲請人復對原裁定聲請再審，但並未表明
原裁定有如何合於行政訴訟法第二百七十三條所規定，得提起再審之具體法定再審事
由及證據，其所為再審之聲請，即屬不合法，應予駁回。又本件聲請人對本院最近一
次裁定聲請再審既非合法，已如前述，其請求廢棄本院前此歷次裁判，即無從審究，
附此明。
據上論結，本件再審之聲請為不合法，爰依行政訴訟法施行法第二條、行政訴訟法第
二百八十三條、第二百七十八條第一項、第一百零四條、民事訴訟法第九十五條、第
七十八條，裁定如主文。
中    華    民    國     九十        年      六      月     二十八      日
                    最 高 行 政 法 院  第 二 庭
                                審 判 長 法  官      彭  鳳  至
                                         法  官      吳  錦  龍
                                         法  官      蔡  進  田
                                         法  官      高  啟  燦
                                         法  官      黃  合  文
右  正  本  證  明  與  原  本  無  異
                                         法院書記官  蘇  金  全
中    華    民    國     九十        年      六      月     二十八      日


司法院資訊處製作；財團法人民間司法改革基金會備份。
